臺灣板橋地方法院刑事判決　　　　　　　99年度訴字第3286號
公　訴　人　臺灣板橋地方法院檢察署檢察官
被　　　告　許惠萍
上列被告因違反毒品危害防制條例案件，經檢察官提起公訴（99
年度毒偵字第6886號），因被告於本院準備程序中就被訴事實為
有罪之陳述，本院告知被告簡式審判程序之旨，並聽取當事人之
意見後，合議庭裁定改由受命法官獨任依簡式審判程序進行，判
決如下：
    主  文
許惠萍施用第一級毒品，累犯，處有期徒刑拾月，扣案之第一級
毒品海洛因壹包（驗餘淨重拾柒點捌肆公克）沒收銷毀之，包裹
上開海洛因之外包裝袋壹個沒收；又施用第二級毒品，累犯，處
有期徒刑肆月，扣案第二級毒品甲基安非他命肆包（驗餘淨重合
計貳點肆肆伍捌公克）沒收銷燬之，包裹上開甲基安非他命外包
裝肆個、甲基安非他命吸食器壹組，均沒收。應執行有期徒刑壹
年；扣案之第一級毒品海洛因壹包（驗餘淨重拾柒點捌肆公克）
、第二級毒品甲基安非他命肆包（驗餘淨重合計貳點肆肆伍捌公
克）均沒收銷燬之，包裹上開海洛因之外包裝袋壹個、甲基安非
他命外包裝袋肆個、甲基安非他命吸食器壹組，均沒收。
    事  實
一、許惠萍前因犯施用毒品案件，經本院以92年度毒聲字第388
    號刑事裁定送觀察、勒戒後，因無繼續施用毒品之傾向，嗣
    由臺灣板橋地方法院檢察署檢察官以92年度毒偵字第565 號
    、第636 號為不起訴處分確定；復因犯施用毒品案件，經本
    院以92年度毒聲字第2834號刑事裁定令入戒治處所強制戒治
    ，嗣執行至93年1 月9 日因法律修正後為執行完畢，由同署
    檢察官聲請簡易判決處刑，並經本院以92年度簡字第2755號
    刑事簡易判決判處有期徒刑3 月確定，而於93年3 月25日易
    科罰金執行完畢（於本件不構成累犯）。另（一）因犯施用
    毒品案件，經臺灣高等法院以94年度上訴字第1886號判處有
    期徒刑1 年6 月、1 年，應執行有期徒刑2 年確定；（二）
    因犯施用毒品案件，經本院以95年度訴字第1659號刑事判決
    判處有期徒刑9 月、4 月，應執行有期徒刑1 年確定。上開
    （一）、（二）各罪經本院以96年度聲減字第721 號刑事裁
    定減刑並定應執行刑為有期徒刑1 年確定，入監執行後於96
    年12月28日縮短刑期執行完畢出監（於本件構成累犯）。詎
    許惠萍仍不知戒除毒癮，於99年8 月25日晚間某時許，在桃
    園縣桃園市○○路上不詳汽車旅館內，先基於施用第二級毒
    品甲基安非他命之犯意，以將甲基安非他命置入吸食器內，
    再自外部點火燒烤，進而吸食揮發氣體之方式，施用甲基安
    非他命1 次，復基於施用第一級毒品海洛因之犯意，以將海
    洛因捲入香菸內再點火吸食燃燒氣體之方式，另施用海洛因
    1 次（起訴書所載許惠萍於採尿前不詳時地施用甲基安非他
    命及海洛因部分，應予補充）。迄於同月26日晚間10時許，
    在新北市三重區○○○路44號前，為警當場扣得海洛因1 小
    包（驗餘淨重17.84 公克）、安非他命4 包（合計驗餘淨重
    2.4458公克）及甲基安非他命吸食器1 組，並經採集其尿液
    送驗，發現檢驗結果呈嗎啡、可待因、安非他命及甲基安非
    他命類陽性反應，始悉上情。
二、案經新北市政府警察局三重分局報告臺灣板橋地方法院檢察
    署檢察官偵查起訴。
    理  由
一、按本件被告許惠萍所犯係死刑、無期徒刑、最輕本刑為3 年
    以上有期徒刑以外之罪，其於準備程序就前揭被訴事實為有
    罪之陳述，經受命法官告知簡式審判程序之旨，並聽取其與
    公訴人之意見後，本院認無不得或不宜改依簡式審判程序進
    行之處，爰依刑事訴訟法第273 條之1 第1 項、第284 條之
    1 之規定，裁定本件由受命法官獨任進行簡式審判程序，合
    先敘明。
二、上揭事實，業據被告於警詢、偵查及本院審理中均坦承不諱
    ，且其於本件為警查獲後所採驗之尿液，經送往臺灣檢驗科
    技股份有限公司以GC/MS 方法（氣相層析質譜儀法）為確認
    檢驗，檢驗結果呈嗎啡、可待因、安非他命及甲基安非他命
    之陽性反應，有卷附該公司99年9 月10日濫用藥物檢驗報告
    、（改制前）臺北縣政府警察局三重分局查獲毒品案件被移
    送者姓名、代碼對照表、（改制前）臺北縣政府警察局保安
    警察大隊搜索扣押筆錄、扣押物品目錄表、自願受搜索同意
    書、扣案物品照片共5 張等件在卷可稽，並有扣案之海洛因
    1 包、甲基安非他命4 包、甲基安非他命吸食器1 組足憑。
    而扣案之海洛因1 包為粉塊狀，淨重18.03 公克，驗餘淨重
    為17.84 公，且檢出海洛因成分；扣案甲基安非他命4 包均
    為白色微黃透明結晶，淨重合計2.4460公克，取樣0.0002檢
    驗，驗餘淨重合計2.4458公克，且均檢出甲基安非他命成分
    等情，有法務部調查局濫用藥物實驗室99年12月9 日調科壹
    字第09923027330 號鑑定書、交通部民用航空局航空醫務中
    心99年9 月7 日航藥鑑字第0995634 號毒品鑑定書影本各1
    份存卷可證（參本院卷第42頁、第50頁），足認被告自白與
    事實相符。又被告有事實欄所載施用毒品前案紀錄，有臺灣
    高等法院被告前案紀錄表1 份附卷可查，被告於觀察、勒戒
    或強制戒治執行完畢釋放後，5 年內再犯施用毒品案件，經
    法院判處罪刑確定，則其再犯本件施用毒品案件，即非屬毒
    品危害防制條例第20條第3 項所稱「5 年後再犯」之情形，
    檢察官自應依法追訴（參最高法院95年度第7 次及97年度第
    5 次刑事庭會議決議）。綜上，本件事證明確，被告犯行堪
    以認定。
三、查海洛因及甲基安非他命分屬毒品危害防制條例第2 條第2
    項第1 款所規定之第一級毒品及同條項第2 款所規定之第二
    級毒品。核被告所為，係犯毒品危害防制條例第10條第1 項
    施用第一級毒品罪及同條第2 項施用第二級毒品罪。被告持
    有第一級、第二級毒品，復分別進而施用，其持有毒品之低
    度行為，應分別為施用第一級、第二級毒品之高度行為所吸
    收，均不另論罪。被告所犯上開2 罪，犯意各別，行為互殊
    ，應予分論併罰。又被告有事實欄所列前揭犯罪前科紀錄，
    有臺灣高等法院被告前案紀錄表1 份可稽，其受有期徒刑之
    執行完畢，5 年以內故意再犯本件有期徒刑以上之罪，均應
    依刑法第47條第1 項之規定，論以累犯，並加重其刑。爰審
    酌被告本件以前有施用毒品等之刑事前案紀錄，素行非佳，
    其明知施用毒品為法所禁止之行為，竟仍不知戒除毒癮，再
    為本件施用第一級、第二級毒品之犯行，堪認其犯罪動機、
    手段、目的均殊非可取，所為雖嚴重危害自己身心健康，惟
    念其犯後坦承犯行，態度尚可等一切情狀，分別量處如主文
    所示之刑，並定其應執行之刑，以資懲罰。
四、扣案之海洛因1 包、甲基安非他命4 包各為本案查獲之第一
    級、第二級毒品，應依毒品危害防制條例第18條第1 項前段
    規定，分別於施用第一級、第二級毒品罪之主文項下宣告沒
    收銷燬（因鑑定所需而取樣耗用之微量海洛因、甲基安非他
    命，既已滅失，自毋庸為沒收銷燬之諭知，併此敘明）。關
    於包裹上開海洛因之包裝袋1 個、甲基安非他命之包裝袋4
    個，均係用於包裹毒品，防其裸露、潮濕，便於持有、攜帶
    與施用，與扣案甲基安非他命吸食器1 組，同係被告所有並
    供其施用海洛因或甲基安非他命之物，業據被告供承在卷（
    見本院卷第73頁），應依刑法第38條第1 項第2 款規定，分
    別於施用第一級、第二級毒品之主文項下宣告沒收。
據上論斷，應依刑事訴訟法第273 條之1 第1 項、第299 條第1
項前段，毒品危害防制條例第10條第1 項、第2 項、第18條第1
項前段，刑法第11條前段、第47條第1 項、第51條第5 款、第38
條第1 項第2 款，判決如主文。
本案經檢察官黃怡華到庭執行職務。
中    華    民    國   100    年    3     月    25    日
                  刑事第二十一庭  法  官  李俊彥
以上正本證明與原本無異。
如不服本判決應於收受送達後10日內向本院提出上訴書狀，並應
敘述具體理由；其未敘述上訴理由者，應於上訴期間屆滿後20日
內向本院補提理由書（均須按他造當事人之人數附繕本）「切勿
逕送上級法院」
                                  書記官  林文達
中    華    民    國   100    年    3     月    25    日
附錄本案論罪科刑法條全文
毒品危害防制條例第10條
施用第一級毒品者，處 6 月以上 5 年以下有期徒刑。
施用第二級毒品者，處 3 年以下有期徒刑。